---
---
---

------------------------------------------------------------------------

```{r setup, include=FALSE}
knitr::opts_chunk$set(echo = TRUE)
```

# Lista R - Visualização de Dados

## Questão 1 -

### A)

Ciência de dados é a ciência que estuda o comportamento dos dados presentes no universo. Essa ciência, apesar de antiga, tem como seu ápice o surgimento dos computadores e softwares, isso porque a partir da computação os registros passaram a ser digitais.

### B)

Um cientista de dados, normalmente, trabalha com uma equipe especializada em data science, mas também pode exercer sua função como analista de forma individual, por meio de contratos com empresas e empreendedores que visam extrair dados dos bancos.

### C)

O R é uma das melhores linguagens de programação no meio matemático. Tem ótimas respostas em um curto período de tempo e, como a ciência de dados trabalha ao lado da estatística, a matemática está totalmente ligada à profissão.

### D)

A computação é o meio principal de fazer uma boa análise de dados, a partir das linguagens de programação, como R, SQL, Python entre outras.

### E)

Sim, pois apesar do profissional aplicador de ferramentas saber colocar em prática o necessário, ele corre um maior risco de não saber a teoria presente em seu trabalho, assim, dificultando a resolução de bugs, erros no sistema e outros empecilhos.

### F)

Visualização de dados, como o próprio nome já diz, é utilizar de ferramentas, normalmente computacionais, para analisar os dados de certo banco, podendo ser de empresas, locais, empreendimentos entre outros.

### G)

Um gráfico bom é aquele que é facilmente entendido pelos leitores, aquele que não possui duplicidade de interpretação ou não é claro suficiente ao público. Logo, um bom gráfico necessita mostrar ao público uma coesão e coerência.

## Questão 2 -

```{r}
library(tidyverse)
library(dados)
library(ggthemes)

#Banco de dados
pinguins

#Estrutura de dados pinguins
str(pinguins)

#Criando uma visualização no GGPLOT
ggplot(pinguins,
       aes(profundidade_bico,
           comprimento_bico,)) +
  geom_point(aes(color = especie)) +
  geom_smooth(method = "lm")
  
```

### A)

Conforme visto na construção do gráfico a profundidade do bico se relaciona diretamente com o comprimento do bico, no entanto, de forma negativa, pois quanto maior o bico, menor sua profundida e vice-versa.

### B)

Cada espécie apresenta um comportamento diferente, como retratado no gráfico acima.

## Questão 3-

Esses dois gráficos apresentam diferenças, visto que, enquanto o gráfico 1 possui a função de\
mapping dentro do elemento estético geral, o gráfico 2 especifica a função mapping dentro de dois elementos geométricos (geom), logo, será formados gráficos diferentes, sendo o gráfico 2 mais completo e correto se o intuito for a melhor percepção de cada elemento, seja estético ou geométrico.

## Questão 4-

O atributo estético referente a profundidade do bico deve ser mapeado no nível de geometria, tendo em vista que no gráfico ele é representado por pontos. Dessa maneira, a forma ideal de construir esse gráfico é colocar o atributo na função geom_point.

## Questão 5-

### A)

O que ocorreu, provavelmente, foi que o código poderia até ter sido escrito de forma correta, no entanto, a IA tende aproveitar a escala de forma automática e há, consequentemente, uma distorção no eixo.

### B)

Provavelmente eu utilizaria a IA como base teórica do código, mas buscaria entender como ele foi feito e programado para ter um melhor desempenho.
